# Введение {#intro}

Вы можете использовать метки для глав и разделов используя `{#label}` после их названия, таким образом вы можете сослаться на Главу \@ref(intro). Если вы не указываете англоязычную метку вручную, то будет присвоена автоматическая метка, т.е., Глава \@ref(methods).

Иллюстрации и таблицы с их заголовками также могут быть расположены в окружениях `figure` и `table`, соответственно.

```{r nice-fig, fig.cap='Это классный график!', out.width='80%', fig.asp=.75, fig.align='center'}
par(mar = c(4, 4, .1, .1))
plot(pressure, type = 'b', pch = 19)
```

Ссылаться на иллюстрацию можно по метке ее кодового фрагмента с префиксом `fig:`, т.е., см. Figure \@ref(fig:nice-fig). Аналогично вы можете ссылаться на таблицы, созданные `knitr::kable()`, т.е., см. Table \@ref(tab:nice-tab).

> Примечание: в русскоязычных текстах все равно нужно писать Figure и Table, поскольку автоматическая замена будет выполнена автоматически позже. (TODO!)

```{r nice-tab, tidy=FALSE}
knitr::kable(
  head(iris, 20), caption = 'Это классная таблица!',
  booktabs = TRUE
)
```

Так же вы можете выполнять цитирование. Например, мы используем пакет **bookdown** [@R-bookdown] в этой простой книге, которая собрана с использованием R Markdown и **knitr** [@xie2015].
