--- 
title: "Минимальный пример книги"
author: "Стрелков Н.О. (автор оригинала Yihui Xie)"
date: "`r Sys.Date()`"
site: bookdown::bookdown_site
output: bookdown::gitbook
documentclass: book
bibliography: [book.bib, packages.bib]
biblio-style: apalike
link-citations: yes
description: "Это минимальный пример использования пакета bookdown для подготовки книги. Выходной формат для этого примера - bookdown::gitbook."
---

# Зависимости

Это _пример_ книги, подготовленной в **Markdown**. Вы можете использовать все, что поддерживает Markdown в Pandoc, например, математическое уравнение  $a^2 + b^2 = c^2$.

Пакет **bookdown** может быть установлен из CRAN или Github:

```{r eval=FALSE}
install.packages("bookdown")
# или разрабатываемую версию
# devtools::install_github("rstudio/bookdown")
```

Учтите, что каждый Rdm-файл содержит только одну главу, она определяется по заголовку первого уровня `#`.

Для компиляции этого примера в PDF вам потребуется XeLaTeX. Для этого рекомендуется установить TinyTeX (который включает XeLaTeX): <https://yihui.name/tinytex/>.

```{r include=FALSE}
# автоматически создаем базу данных bib для пакетов R
knitr::write_bib(c(
  .packages(), 'bookdown', 'knitr', 'rmarkdown'
), 'packages.bib')
```
