--- 
title: "Минимальный пример книги"
author: "Стрелков Н.О. (автор оригинала Yihui Xie)"
date: "`r Sys.Date()`"

documentclass: book
papersize: a4
geometry: 'left=1.06in, right=1.06in, top=0.79in, bottom=1.18in'

site: bookdown::bookdown_site

description: "Это минимальный пример использования пакета bookdown для подготовки книги. Выходной формат для этого примера - bookdown::gitbook."

output:
  bookdown::gitbook:
    css: style.css
    config:
      toc:
        before: |
          <li><a href="./">Минимальный пример книги</a></li>
        after: |
          <li><a href="https://github.com/rstudio/bookdown" target="blank">подготовлено с использованием bookdown</a></li>
      edit: https://github.com/rstudio/bookdown-demo/edit/master/%s
      download: ["pdf", "epub"]
  bookdown::pdf_book:
    latex_engine: xelatex
    keep_tex: yes
  bookdown::pdf_document2:
    dev: tikz
    keep_tex: yes
    number_sections: no
    latex_engine: xelatex
  bookdown::html_document2: 
    toc: true
    toc_float: true
    theme: default
    toc_depth: 5
  bookdown::epub_book: default
  bookdown::word_document2:
    reference_docx: styles_reference.docx
    toc: yes

csl: gost-r-7-0-5-2008-numeric.csl
bibliography: [book.bib, packages.bib]
#biblio-style: apalike
link-citations: yes

header-includes:
- \usepackage[main=russian,english]{babel}
- \usepackage{fontspec}
- \defaultfontfeatures{Ligatures={TeX},Renderer=Basic}
- \setmainfont[Ligatures={TeX,Historic}]{Times New Roman}
- \setsansfont{CMU Sans Serif}
- \setmonofont{Courier New}
- \usepackage[fontsize=14pt]{scrextend}
- \usepackage[none]{hyphenat} # отключение переносов, но так иногда получаются некоторые строки, выходящие за поля

---

# Зависимости

Это _пример_ книги, подготовленной в **Markdown**. Вы можете использовать все, что поддерживает Markdown в Pandoc, например, математическое уравнение  $a^2 + b^2 = c^2$.

Пакет **bookdown** может быть установлен из CRAN или Github:

```{r eval=FALSE}
install.packages("bookdown")
# или разрабатываемую версию
# devtools::install_github("rstudio/bookdown")
```

Учтите, что каждый Rdm-файл содержит только одну главу, она определяется по заголовку первого уровня `#`.

Для компиляции этого примера в PDF вам потребуется XeLaTeX. Для этого рекомендуется установить TinyTeX (который включает XeLaTeX): <https://yihui.name/tinytex/>.

```{r include=FALSE}
# автоматически создаем базу данных bib для пакетов R
knitr::write_bib(c(
  .packages(), 'bookdown', 'knitr', 'rmarkdown'
), 'packages.bib')
```
